【裁判字號】    89,易,1764
【裁判日期】    890818
【裁判案由】    恐嚇取財等
【裁判全文】
臺灣臺南地方法院刑事判決                        八十九年度易字第一七六四號
    公  訴  人  臺灣台南地方法院檢察署檢察官
    被      告  丙○○
右列被告因恐嚇取財案件，經檢察官提起公訴（八十九年度偵字第五二０一號），本
院判決如左：
    主  文
丙○○共同連續意圖為自己不法之所有，以恐嚇使人將本人之物交付未遂，累犯，處
有期徒刑捌月。
    事  實
一、丙○○於民國（下同）八十三年間因施用毒品案件，經本院判處有期徒刑十月確
    定，於八十四年十一月二十一日執行完畢，詎仍不知悔改，與乙○○（另案審理
    ）基於犯意聯絡，於八十八年十二月間某日在台南縣六甲鄉山區，明知賽鴿係來
    路不明之贓物，竟以每隻新台幣（下同）一千元或一千二百元不等之價錢向不詳
    姓名（之成年男子）購買丁○○及甲○○所失竊之賽鴿四隻。於購得上開賽鴿後
    ，又基於為自己不法所有之概括犯意聯絡，由丙○○負責看管及放回賽鴿，由乙○○負責打電話，乙○○於八十八年十二月二十三日、二十四日、二十五日分別
    打電話給丁○○及甲○○，恐嚇渠等稱需要以每隻二千元贖回該賽鴿，並暗示否
    則將殺害賽鴿不予放回，而使渠等心生畏懼，於八十八年十二月二十五日下午四
    時三十分持款前往台南縣東山鄉東山國小前欲交款贖回賽鴿，尚未付款時，為警
    當場查獲乙○○，致告未遂。警方再據乙○○之供述查獲負責在台南縣柳營果毅
    後與東山鄉交界之甘園內放回鴿子之丙○○。
二、案經嘉義縣警察局中埔分局報請台灣台南地方法院檢察署檢察官偵查起訴。
    理  由
一、訊之被告丙○○對於乙○○於八十八年十二月二十五日下午曾在前開甘蔗園內準
    備放回鴿子之事實固不爭執，惟否認有參與故買贓物及恐嚇取財之行為，辯稱：
    因乙○○為警查獲時通知伊姐夫將鴿子放回，因伊姐夫住得較遠，轉通知伊，伊
    才前往甘蔗園內將鴿子放掉，伊不知乙○○有恐嚇鴿主等語。經查，被告與乙○○共同參與本件犯行，由乙○○負責向鴿主恐嚇以每隻二千元之價格贖回，丙○○負責看管鴿子，俟乙○○於取得款項後再通知丙○○將賽鴿放回，且乙○○為
    警查獲時鴿子係在丙○○手中等情，業據乙○○於警訊時陳稱明確，且為被告丙○○於偵查時自白屬實，核與被害人丁○○、甲○○所述情節相符，復有扣案之
    載有被害人丁○○的電話號碼之紙條一張、保管書二紙、鴿子照片六張附卷可證
    ，事證已甚明確，被告於本院審理時否認犯行及乙○○所稱被告並不知情等語，
    顯係事後卸責及迴護之詞，核無可採，被告犯行堪以認定。
二、本件被告丙○○與之前已判決之乙○○明知賽鴿係來路不明之贓物仍向不詳姓名
    者購買他人之賽鴿，並著手於恐嚇取財行為，惟尚未取得贖款即被查獲，核其所
    為係犯刑法第三百四十六條第三項、第一項之恐嚇取財未遂罪、刑法第三百四十
    九條第二項之故買贓物罪。被告丙○○與乙○○間有犯意聯絡及行為分擔，為共
    同正犯。被告所為數行為，時間緊接，所犯為構成要件相同之罪名，顯係基於概
    括犯意為之，為連續犯，應依刑法第五十六條之規定論以一罪並加重其刑。被告
    所犯上開二罪，有方法結果之牽連關係，為牽連犯，應依刑法第五十五條後段之
    規定，從一較重之恐嚇取財未遂罪處斷。與被告有犯意聯絡之乙○○於八十八年
    十二月二十三日、二十四日及二十五日曾打電話恐嚇被害人丁○○、甲○○二人
    ，業據二人於警訊中陳明，此部分雖未經起訴，惟與起訴事實有連續犯裁判上一
    罪關係，本院自得併予審理，附此敘明。被告曾於八十三年間因肅清煙毒條例案
    件，經本院判處有期徒刑一年十月確定，於八十四年十一月二十一日執行完畢，
    其於五年內再犯有期徒刑以上之本罪，為累犯，應依刑法第四十七條之規定遞加
    重其刑。又被告已著手於上開恐嚇取財行為之實行而不遂，為未遂犯，依刑法第
    二十六條規定按既遂犯之刑度減輕之，並依法先加後減其刑。爰審酌被告犯罪之
    動機、目的、手段、所生危害及犯後態度等一切情狀，量處如主文所示之刑，以
    資懲儆。
據上論斷，應依刑事訴訟法第二百九十九條第一項前段，刑法第二十八條、第五十六
條、第三百四十六條第一項、第三項、第三百四十九條第二項、第五十五條後段、第
四十七條、第二十六條，罰金罰鍰提高標準條例第一條前段，判決如主文。
中      華      民      國      八十九      年      八    月    十八    日
                              臺灣臺南地方法院刑事第一庭
                                      法  官  陳振謙
右正本證明與原本無異
如不服本判決應於送達後十日內向本院提出上訴狀
                                      書記官  陳南山
中      華      民      國      八十九      年      八    月    十八    日
附錄本案論罪科刑法條全文：
刑法第三百四十六條第一項：
意圖為自己或第三人不法之所有，以恐嚇使人將本人之財物交付者，處六月以上、五
年以下有期徒刑，得併科一千元以下罰金。
以前項方法得財產上不法之利益，或使第三人得之者，亦同。
前二項之未遂犯罰之。


司法院資訊處製作；財團法人民間司法改革基金會備份。
